# 新收入准则下房屋销售怎么还会确认合约负债？

提问人：wufaxian 时间：2020-04-26 22:50:00
新收入准是按照控制权是否转移来判断是否可以确认收入。房屋预售时控制权根本就无法转移给买房者。因此就不能确认收入。而合约负债时伴随收入确认而产生。既然收入都无法确认，那么那里来的合约负债？难道是因小区的配套设施建设没有完成而确认合同负债？如果是这个原因。那么这个原因在房地产会计实务中会是确认合同负债的唯一原因么？
站在销售整个小区的角度来看。最终开发商是将整个小区（含配套设施）卖给买家的。既然成本可以分摊到各个建筑物。那么配套设施显然也可以单独计算成本。那么配套设施按理说也应该在建完移交给物业或业委会以后伴随控制权转让才应该确认收入把。不应该因为没建完，就“提前”将配套设施确认为收入，而在建完以后转移控制权以后再注销合同负债把？

回答人：chenyiwei
合同负债的确认是先于收入确认的。到转移商品控制权时，再将对应的合同负债转为收入。你说的情况，合同负债应该就是预收房款，与配套设施建造无关。